matxin-spa-eus.verb_transfer.foma
define AdKEJPas	      [			                      SerPas IMEzJok %+ AdNES IMPar         "&" Sub Obj Dat "&" Trans "&" AdNEU ];
define AdKArrSinPas   [[Pr %+]*	                       SerPas IMJok  %+ AdNES IMPar [%+ Pr]* "&" Sub Obj Dat "&" Trans "&" AdNEU ];
define AdKArrLagPas   [[Pr %+]* HaberLag IMJok		    %+ SerPas IMPar  %+ AdNES IMPar [%+ Pr]* "&" Sub Obj Dat "&" Trans "&" AdNEU ];
define AdKPer1ISinPas [[Pr %+]*                   AdP1IJok %+ SerPas IMInf  %+ AdNES IMPar [%+ Pr]* "&" Sub Obj Dat "&" Trans "&" AdNEU ];
define AdKPer1ILagPas [[Pr %+]* HaberLag IMJok %+ AdP1IPar %+ SerPas IMInf  %+ AdNES IMPar [%+ Pr]* "&" Sub Obj Dat "&" Trans "&" AdNEU ];
define AdKPer1GSinPas [[Pr %+]*                   AdP1GJok %+ SerPas IMGer  %+ AdNES IMPar [%+ Pr]* "&" Sub Obj Dat "&" Trans "&" AdNEU ];
define AdKPer1GLagPas [[Pr %+]* HaberLag IMJok %+ AdP1GPar %+ SerPas IMGer  %+ AdNES IMPar [%+ Pr]* "&" Sub Obj Dat "&" Trans "&" AdNEU ];
!!!!!
define AdKPer1PSinPas [[Pr %+]*                   AdP1PJok %+ SerPas IMPar  %+ AdNES IMPar [%+ Pr]* "&" Sub Obj Dat "&" Trans "&" AdNEU ];
define AdKPer1PLagPas [[Pr %+]* HaberLag IMJok %+ AdP1PPar %+ SerPas IMPar  %+ AdNES IMPar [%+ Pr]* "&" Sub Obj Dat "&" Trans "&" AdNEU ];
!!!!!!
define AdKPer2SinPas  [[Pr %+]*                   AdP2Jok  %+ SerPas IMInf  %+ AdNES IMPar [%+ Pr]* "&" Sub Obj Dat "&" Trans "&" AdNEU ];
define AdKPer2LagPas  [[Pr %+]* HaberLag IMJok %+ AdP2Par  %+ SerPas IMInf  %+ AdNES IMPar [%+ Pr]* "&" Sub Obj Dat "&" Trans "&" AdNEU ];
define AdKPer3SinPas  [[Pr %+]*		   	  AdP3Jok  %+ SerPas IMInf  %+ AdNES IMPar [%+ Pr]* "&" Sub Obj Dat "&" Trans "&" AdNEU ];
define AdKPer3LagPas  [[Pr %+]* HaberLag IMJok %+ AdP3Par  %+ SerPas IMInf  %+ AdNES IMPar [%+ Pr]* "&" Sub Obj Dat "&" Trans "&" AdNEU ];
define AdKPer4SinPas  [[Pr %+]*		   	  AdP4Jok  %+ SerPas IMInf  %+ AdNES IMPar [%+ Pr]* "&" Sub Obj Dat "&" Trans "&" AdNEU ];
define AdKPer4LagPas  [[Pr %+]* HaberLag IMJok %+ AdP4Par  %+ SerPas IMInf  %+ AdNES IMPar [%+ Pr]* "&" Sub Obj Dat "&" Trans "&" AdNEU ];


define AdKPer1Sin     [ AdKPer1ISin | AdKPer1GSin | AdKPer1PSin] ;
define AdKPer1Lag     [ AdKPer1ILag | AdKPer1GLag | AdKPer1PLag ] ;

define AdKPer1SinPas  [ AdKPer1ISinPas | AdKPer1GSinPas | AdKPer1PSinPas ] ;
define AdKPer1LagPas  [ AdKPer1ILagPas | AdKPer1GLagPas | AdKPer1PLagPas ] ;


define AdKArr     [ AdKArrSin  | AdKArrLag  ] ;
define AdKPer1    [ AdKPer1Sin | AdKPer1Lag ] ;
define AdKPer2    [ AdKPer2Sin | AdKPer2Lag ] ;
define AdKPer3    [ AdKPer3Sin | AdKPer3Lag ] ;
define AdKPer4    [ AdKPer4Sin | AdKPer4Lag ] ;

define AdKAkt	  [ AdKEJ | AdKArr | AdKPer1 | AdKPer2 | AdKPer3 | AdKPer4 ];

!define AdKArr     [ AdKArrSin  | AdKArrLag  | AdKArrSinPas  | AdKArrLagPas  ] ;
!define AdKPer1    [ AdKPer1Sin | AdKPer1Lag | AdKPer1SinPas | AdKPer1LagPas ] ;
!define AdKPer2    [ AdKPer2Sin | AdKPer2Lag | AdKPer2SinPas | AdKPer2LagPas ] ;
!define AdKPer3    [ AdKPer3Sin | AdKPer3Lag | AdKPer3SinPas | AdKPer3LagPas ] ;
!define AdKPer4    [ AdKPer4Sin | AdKPer4Lag | AdKPer4SinPas | AdKPer4LagPas ] ;

define AdKArrPas     [ AdKArrSinPas  | AdKArrLagPas   ] ;
define AdKPer1Pas    [ AdKPer1SinPas | AdKPer1LagPas  ] ;
define AdKPer2Pas    [ AdKPer2SinPas | AdKPer2LagPas  ] ;
define AdKPer3Pas    [ AdKPer3SinPas | AdKPer3LagPas  ] ;
define AdKPer4Pas    [ AdKPer4SinPas | AdKPer4LagPas  ] ;

define AdKPas	     [ AdKEJPas | AdKArrPas | AdKPer1Pas | AdKPer2Pas | AdKPer3Pas | AdKPer4Pas ];

define AdK 	 [ AdKAkt | AdKPas ];


echo >> Irteera: Euskarazko aditz-kate osoaren definizioak;
echo >> Output: SpanishBasque whole verb-chains' definitions;

define IrtEJ [ XXX {EJ}")" "<NAG>" {AspN}									 {Erl} ] ;
define IrtAR [ XXX {AR}")" "<NAG>" {AspN}			 "/" {AdM} {AspM} "/"{AdL} {DenMod} {Nr}{Ni}{Nk} {Erl} ] ;
define IrtP1 [ XXX {P1}")" "<NAG>" {AspN} "/" {Per}"<PER>"{AspP} "/" {AdM} {AspM} "/"{AdL} {DenMod} {Nr}{Ni}{Nk} {Erl} ] ;
define IrtP2 [ XXX {P2}")" "<NAG>" {AspN} "/" {Prt}              "/" {AdM} {AspM} "/"{AdL} {DenMod} {Nr}{Ni}{Nk} {Erl} ] ;
define IrtP3 [ XXX {P3}")" "<NAG>" {AspN} "/" {Adb}              "/" {AdM} {AspM} "/"{AdL} {DenMod} {Nr}{Ni}{Nk} {Erl} ] ;

define IrtEJPas [ XXX {EJPAS}")" "<NAG>" {AspN}									       {Erl} ] ;
define IrtARPas [ XXX {ARPAS}")" "<NAG>" {AspN}			       "/" {AdM} {AspM} "/"{AdL} {DenMod} {Nr}{Ni}{Nk} {Erl} ] ;
define IrtP1Pas [ XXX {P1PAS}")" "<NAG>" {AspN} "/" {Per}"<PER>"{AspP} "/" {AdM} {AspM} "/"{AdL} {DenMod} {Nr}{Ni}{Nk} {Erl} ] ;
define IrtP2Pas [ XXX {P2PAS}")" "<NAG>" {AspN} "/" {Prt}              "/" {AdM} {AspM} "/"{AdL} {DenMod} {Nr}{Ni}{Nk} {Erl} ] ;
define IrtP3Pas [ XXX {P3PAS}")" "<NAG>" {AspN} "/" {Adb}              "/" {AdM} {AspM} "/"{AdL} {DenMod} {Nr}{Ni}{Nk} {Erl} ] ;

echo >> + Sarrera -> Irteera ;
echo >> + Input   -> Output ;
echo >> ======================================== ; 


regex  [ [ "$" -> IrtEJ "$" || "#" AdKEJ   _ ] ]  ;
regex  [ [ "$" -> IrtAR "$" || "#" AdKArr  _ ] ]  ;
regex  [ [ "$" -> IrtP1 "$" || "#" AdKPer1 _ ] ]  ;
regex  [ [ "$" -> IrtP2 "$" || "#" AdKPer2 _ ] ]  ;
regex  [ [ "$" -> IrtP3 "$" || "#" AdKPer3 _ ] ]  ;
regex  [ [ "$" -> IrtAR "$" || "#" AdKPer4 _ ] ]  ;


regex  [ [ "$" -> IrtEJPas "$" || "#" AdKEJPas   _ ] ]  ;
regex  [ [ "$" -> IrtARPas "$" || "#" AdKArrPas  _ ] ]  ;
regex  [ [ "$" -> IrtP1Pas "$" || "#" AdKPer1Pas _ ] ]  ;
regex  [ [ "$" -> IrtP2Pas "$" || "#" AdKPer2Pas _ ] ]  ;
regex  [ [ "$" -> IrtP3Pas "$" || "#" AdKPer3Pas _ ] ]  ;
regex  [ [ "$" -> IrtARPas "$" || "#" AdKPer4Pas _ ] ]  ;


echo >> + Ordezkapenak ;


! "hay coches/hay dinero" bezalakoetan analizatzailetik datozen erroreak zuzentzeko
! "hay que venir", "han de venir"
!define egonVA [
regex [
       [ {VA} -> {VM}    ||   ?* {_egon_} "[" _ ?* ]
        .o.
       [ {VA} -> {VM}     ||  ?* {.haber.} "[" _ Karak*  "]" %+ {.que.} ?* ]
        .o.
       [ {VA} -> {VM}     ||  ?* {.haber.} "[" _ Karak*  "]" %+ {.de.} ?* ]
];

!define egonPertsNum [
regex [
       [  {3S} -> {3P}    ||   ?* {_egon_} ?* _ ?* {obj3p} ]
];


!define izanTrans [
!       [  {DU} -> {DA}       ||   ?* {_izan_} ?* _ ?* ]
!       .o.
!       [  {DIO} -> {ZAIO}    ||   ?* {_izan_} ?* _ ?* ]
!       .o.
!       [  {DA} -> {DU}       ||   ?* {_edun_} ?* _ ?* ]
!       .o.
!       [  {ZAIO} -> {DIO}    ||   ?* {_edun_} ?* _ ?* ]
!];


!define edunUkan [
regex [
       [  {_edun} -> {_ukan}    ||  ?* _ ?* ]
       .o.
       [  {_edun} -> {_ukan}    ||  ?* _ ?* ]
];


!define LoLa [
regex [
       [  {obj00} -> {obj3s}    || ?* [ PaLo  | PaLa  | PaLoPost  ] ?*				 _ ?*  ]
       .o.
       [  {obj00} -> {obj3p}    || ?* [ PaLos | PaLas ] ?*					 _ ?*  ]
       .o.
       [  {dat00} -> {dat3s}    || ?* [ PaLe  ] ?*						 _ ?*  ]
       .o.
       [  {dat00} -> {dat3p}    || ?* [ PaLes ] ?*						 _ ?*  ]
];

!define meTeSeDuDa [
regex [
       [  {DU} -> {DA}    || ?* [ PaMe   ?* {1S} | PaTe  ?* {2S} | PaSe  ?* {3S}  ] ?*	"["{obj00}"]""["{dat00}"]" ?*	_ ?*  ]
       .o.
       [  {DU} -> {DA}    || ?* [ PaNos  ?* {1P} | PaOs  ?* {2P} | PaSe  ?* {3P}  ] ?*	"["{obj00}"]""["{dat00}"]" ?*	_ ?*  ]
!       .o.
!       [  {DU} -> {DA}    || ?*   PaSe   ?* ~Pr ?* {3P}  			    ?*  "["{sub00}"]"              ?*	_ ?*  ]
       .o.
       [  {DU} -> {DA}    || ?* PaSe ?* [ PaMe | PaTe | PaLe | PaNos | PaOs ]  ?* [{3S}|{3P}] ?*	_ ?*  ]
];
	     
!define meTeSe [
regex [
       [  {obj00} -> {obj1s}    || ?* ["2"|"3"]["S"|"P"] ?* [ PaMe ]  ?*                         _ ?* [{DU}|{DIO}] ?*  ]
       .o.
       [  {dat00} -> {dat1s}    || ?* ["2"|"3"]["S"|"P"] ?* [ PaMe ]  ?* {obj} ["0"|"2"|"3"] ?*  _ ?*  ]
       .o.
       [  {obj00} -> {obj2s}    || ?* ["1"|"3"]["S"|"P"] ?* [ PaTe ]  ?* 			 _ ?* [{DU}|{DIO}] ?* ]
       .o.
       [  {dat00} -> {dat2s}    || ?* ["1"|"3"]["S"|"P"] ?* [ PaTe ]  ?* {obj} ["0"|"1"|"3"] ?*  _ ?*  ]
       .o.
       [  {obj00} -> {obj1p}    || ?* ["2"|"3"]["S"|"P"] ?* [ PaNos ] ?* 			 _ ?* [{DU}|{DIO}] ?* ]
       .o.
       [  {dat00} -> {dat1p}    || ?* ["2"|"3"]["S"|"P"] ?* [ PaNos ] ?* {obj} ["0"|"2"|"3"] ?*  _ ?*  ]
       .o.
       [  {obj00} -> {obj2p}    || ?* ["1"|"3"]["S"|"P"] ?* [ PaOs ]  ?* 			 _ ?* [{DU}|{DIO}] ?* ]
       .o.
       [  {dat00} -> {dat2p}    || ?* ["1"|"3"]["S"|"P"] ?* [ PaOs ]  ?* {obj} ["0"|"1"|"3"] ?*  _ ?*  ]
       .o.
       [  {dat00} -> {dat3s}    || ?* [ PaSe | PaSePost] ?* [PaLo|PaLos|PaLa|PaLas|PaLoPost] ?*  _ ?*  ]
];

!define meTeSe2 [
regex [
       [  {obj00} -> {obj1s}    || ?* [ PaMe ] ?* ["2"|"3"]["S"|"P"] ?*                          _ ?* [{DU}|{DIO}] ?* ]
       .o.
       [  {dat00} -> {dat1s}    || ?* [ PaMe ] ?* ["2"|"3"]["S"|"P"] ?*  {obj} ["0"|"2"|"3"] ?*  _ ?*  ]
       .o.
       [  {obj00} -> {obj2s}    || ?* [ PaTe ] ?* ["1"|"3"]["S"|"P"] ?*  			 _ ?* [{DU}|{DIO}] ?* ]
       .o.
       [  {dat00} -> {dat2s}    || ?* [ PaTe ] ?* ["1"|"3"]["S"|"P"] ?*  {obj} ["0"|"1"|"3"] ?*  _ ?*  ]
       .o.
       [  {obj00} -> {obj1p}    || ?* [ PaNos] ?* ["2"|"3"]["S"|"P"] ?*  			 _ ?* [{DU}|{DIO}] ?* ]
       .o.
       [  {dat00} -> {dat1p}    || ?* [ PaNos] ?* ["2"|"3"]["S"|"P"] ?*  {obj} ["0"|"2"|"3"] ?*  _ ?*  ]
       .o.
       [  {obj00} -> {obj2p}    || ?* [ PaOs ] ?* ["1"|"3"]["S"|"P"] ?* 			 _ ?* [{DU}|{DIO}] ?* ]
       .o.
       [  {dat00} -> {dat2p}    || ?* [ PaOs ] ?* ["1"|"3"]["S"|"P"] ?*  ?* {obj} ["0"|"1"|"3"] ?*  _ ?*  ]
];




!!!!!!!!!!!!!!!!!!!!!!!!!!!!!!!!!!!!!!!!!!!!!!!!!!!!!!!!!!!!!!!!!!!!!!!!!!!!!!!!!!!!!!
echo >> Trinkoetan: "/"{AdM}{AspM}"/"{AdL}  bihurtu [ADT]

!define TransTrinkArr [ 
regex [
       [  {AspN} ?* "/" {AdL}  -> "[ADT]"	||  ?* [VMIP | VMII] ?* AdTrinkoa ?* XXX {AR} ?*  _   		?*      ]
!##       |
!##       [				       ~ [  ?* [VMIP | VMII] ?* AdTrinkoa ?* XXX {AR} ?* {AspN} ?* "/" {AdL}  ?*   ]  ]
];



!!!!!!!!!!!!!!!!!!!!!!!!!!!!!!!!!!!!!!!!!!!!!!!!!!!!!!!!!!!!!!!!!!!!!!!!!!!!!!!!!!!!!!
echo >> Aditz nagusiaren aspektua (AspN)

!define TransAspNEJ [ 
regex [
       [ {AspN} -> "ADIZE"	||  ?* IMInf		?*  XXX {EJ} ?* _ ?* ] 
       .o.
       [ {AspN} -> "INE"	||  ?* IMGer		?*  XXX {EJ} ?* _ ?* ] 
       .o.
       [ {AspN} -> "MOD"	||  ?* IMPar		?*  XXX {EJ} ?* _ ?* ] 
       .o.
       [ {AspN} -> "BURU"	||  ?* IMAdjPar		?*  XXX {EJ} ?* _ ?* ] 
] ;

!define TransAspNArrPer3 [ 
regex [
       [ {AspN} -> "EZBU"  ||  ?* [ VMIP | VMII ]			?*  XXX [{AR}|{P3}] ?* _ ?*  ] 
       .o.
       [ {AspN} -> "BURU"  ||  ?* [ VMIS | VAIP | VAII | VAIS | VASP ]	?*  XXX [{AR}|{P3}] ?* _ ?*  ] 
       .o.
       [ {AspN} -> "GERO"  ||  ?* [ VMIF | VMIC | VAIC | VASI ]		?*  XXX [{AR}|{P3}] ?* _ ?*  ] 
       .o.
       [ {AspN} -> "ADOIN" ||  ?* [ VMSP | VMSI | VMM ]			?*  XXX [{AR}|{P3}] ?* _ ?*  ] 
       .o.
       [ {AspN} -> "ABS" ||  ?*   [ VAIF]			 	?*  XXX [{AR}|{P3}] ?* _ ?*  ] 
] ;


! AINGERU: ADi:  Gehitu dut:
!				| {.acabar.}|{.andar.}|{.comenzar.}|  ...

!define TransAspNPer1 [  
regex [
       [ {AspN} -> "HUR"  ||  ?* {.estar.} IM %+ {.a}"_"{punto}"_"{de.}				 ?* XXX {P1} ?*  _ ?*  ] 
       .o.
       [ {AspN} -> "ALA"  ||  ?* {.ir.}	IM %+ {.a.}						 ?* XXX {P1} ?*  _ ?*  ] 
       .o.
       [ {AspN} -> "MOD" ||	 ?* {.estar.} ?* %+ AdNES IMPar					 ?* XXX {P1} ?*  _ ?*  ] 
       .o.
       [ {AspN} -> "EZBU" ||  ?* [ [{.empezar.}|{.comenzar.}|{.echar.}|{.romper.}] 	IM %+ {.a.}			      #...
				    | {.terminar.}				   	IM %+ {.de.} 
				    |  [ {.acabar.}|{.andar.}|{.comenzar.}|{.empezar.}
			 		|{.continuar.}|{.continuar.}|{.estar.}|{.ir.}  
					|{.llevar.}|{.seguir.}|{.terminar.}|{.venir.}]	IM  
												] ?* XXX {P1} ?*  _ ?*  ] 
       .o.
       [ {AspN} -> "BURU" ||  ?* [[{.tener.}|{.haber.}] IM %+ {.que.}
				    |{.haber.} IM %+ {.de.}|{.poder.}|{.deber.}]		 ?* XXX {P1} ?*  _ ?*  ] 
       .o.
       [ {AspN} -> "DAT"  ||  ?* {.dejar.} IM %+ {.de.}						 ?* XXX {P1} ?*  _ ?*  ] 
       .o.
       [ {AspN} -> "INE"  ||  ?* IMGer								 ?* XXX {P1} ?*  _ ?*  ] 
];
